臺灣臺中地方法院宣示判決筆錄　　　　　94年度訴字第3329號
公　訴　人　臺灣臺中地方法院檢察署檢察官
被　　　告　甲○○
　　　　　　　　　　（現於臺灣臺中監獄臺中分監執行中）
指定辯護人　本院公設辯護人　乙○○
上列被告因違反毒品危害防制條例案件，經檢察官提起公訴（94
年度毒偵字第5090號）及移送併辦（94年度毒偵字第4924、5037
、5162、5166、5167、5511號），於中華民國94年11月28日下午
4時在本院刑事第9法庭宣示判決，出席職員如下：
審判長起立朗讀判決全文、犯罪事實要旨、處罰條文、附記事項
，及告以上訴限制、期間並提出上訴狀之法院，且諭知記載其內
容：
一、主文：
    甲○○連續施用第一級毒品，累犯，處有期徒刑壹年貳月。
    扣案之第一級毒品海洛因陸包（其中壹包含包裝重壹公克；
    壹包含包裝重貳點伍公克；肆包合計含包裝重肆點伍公克）
    、摻有海洛因之香菸壹支，均沒收銷燬之；扣案之分裝袋壹
    包、斜口鏟子壹支、塑膠鏟管貳支、注射針筒貳支，均沒收
    。
二、犯罪事實要旨：
    甲○○前因違反麻醉藥品管理條例案件及肅清煙毒條例案件
    ，經臺灣彰化地方法院民國八十五年度訴緝字第一三三、一
    三四號分別判處有期徒刑八月、三年六月，嗣經定應執行刑
    為有期徒刑三年十一月確定，入監服刑後，於九十三年四月
    一日縮短刑期假釋出監，已於九十三年六月十六日假釋期滿
    未經撤銷而執行完畢；其又因施用毒品案件，經臺灣彰化地
    方法院以九十年度毒聲字第二○四九號令入戒治處所施以強
    制戒治後，已於九十一年五月十六日強制戒治執行完畢，並
    經臺灣彰化地方法院以九十一年度戒毒偵字第五四○號不起
    訴處分確定。詎甲○○於前開強制戒治期滿釋放後五年內（
    甲○○另案因施用第一級毒品案件，經臺灣彰化地方法院於
    九十三年十一月十七日以九十三年度訴字第一三○九號判處
    有期徒刑九月確定），仍不知悛悔警惕，基於施用第一級毒
    品之概括犯意，自九十三年十一月十八日起至九十四年五月
    二十五日八時止，在其彰化縣田尾鄉○鎮村○○路七號住處
    、彰化縣員林鎮○○里○○路○段二三九號前路旁、彰化縣
    社頭鄉○○村○○路二七一號前路旁等處，以將第一級毒品
    海洛因摻水用針筒注射或將第一級毒品海洛因摻入香菸吸食
    之方式，連續施用第一級毒品海洛因，平均每日施用二次。
    嗣先後於：(一)九十三年十一月十八日十五時三十分許，在彰
    化縣田尾鄉○○村○○路三四七號經警查獲，並扣得其所有
    供施用第一級毒品海洛因之分裝袋一包、斜口鏟子一支；(二)
    九十四年一月二十二日一時四十五分許，在彰化縣彰化市○
    ○○路與平和十三街口處經警查獲，並扣得其所有供施用之
    第一級毒品海洛因一包（含包裝重一公克）；(三)九十四年二
    月十七日一時五十分許，在彰化縣員林鎮○○里○○路○段
    二三九號前經警查獲，並扣得其所有供施用之第一級毒品海
    洛因一包（含包裝重二點五公克），及其所有供施用第一級
    毒品海洛因之塑膠鏟管一支；(四)九十四年四月一日十四時許
    ，在彰化縣社頭鄉○○村○○路二七一號前經警查獲，並扣
    得其所有供施用之第一級毒品海洛因四包（合計含包裝重四
    點五公克）、摻有第一級毒品海洛因之香菸一支，及其所有
    供施用第一級毒品海洛因之注射針筒二支、塑膠鏟管一支；
    (五)九十四年五月十三日九時二十分許，在彰化縣田尾鄉○○
    村○○路○段二一八號（富可汗汽車旅館八一五室）經警查
    獲；(六)九十四年五月二十五日十二時五十分許，在彰化縣永
    靖鄉○○路○段三四巷九○弄三一號旁經警查獲（本案檢察
    官起訴時甲○○已於臺灣臺中監獄臺中分監執行中），始悉
    上情。
三、處罰條文：毒品危害防制條例第十條第一項、第十八條第一
    項前段，刑法第三十八條第一項第二款。
四、附記事項：
    併辦意旨（臺灣臺中地方法院檢察署檢察官九十四年度毒偵
    字第五一六七號）另以：被告甲○○於前開強制戒治執行完
    畢釋放後五年內，基於施用第一級毒品之概括犯意，自九十
    三年四月間某日起至同年十一月十八日止，連續施用第一級
    毒品海洛因多次，並於九十三年十月二十日十五時四十分許
    ，在其彰化縣田尾鄉○鎮村○○路七號住處經警查獲，並扣
    得其所有供施用第一級毒品海洛因之空袋一個、塑膠鏟管一
    支，因認被告涉犯毒品危害防制條例第十條第一項之施用第
    一級毒品罪嫌等語。惟前開併辦意旨中關於被告自九十三年
    四月間某日起至同年十一月十七日止，連續施用第一級毒品
    海洛因多次之犯行部分，顯為前案即臺灣彰化地方法院於九
    十三年十一月十七日以九十三年度訴字第一三○九號判處被
    告有期徒刑九月之刑事確定判決效力所及，則此部分本院無
    從併予審理，爰連同該案扣案物品退由檢察官另為適法之處
    理，附此敘明。
五、協商判決除有刑事訴訟法第四百五十五條之四第一項第一款
    於本院訊問程序終結前，被告撤銷協商合意或檢察官撤回協
    商聲請者；第二款被告協商之意思非出於自由意志者；第四
    款被告所犯之罪非第四百五十五條之二第一項所定得以聲請
    協商判決者；第六款被告有其他較重之裁判上一罪之犯罪事
    實者；第七款法院認應諭知免刑或免訴、不受理者情形之一
    ，及違反同條第二項「法院應於協商合意範圍內為判決；法
    院為協商判決所科之刑，以宣告緩刑或二年以下有期徒刑、
    拘役或罰金為限」之規定者外，不得上訴。
六、如不服本件判決，且有前述得提起上訴之情形，得自收受宣
    示判決筆錄送達之日起十日內，向本院提出上訴書狀，上訴
    於第二審法院。
中　　華　　民　　國　　94　　年　　11　　月　　28　　日
                  刑事第九庭
                      書記官　童洪芳美
                審判長法　官　何世全
以上正本證明與原本無異。
　　　　　　　　　　　書記官  童洪芳美
中　　華　　民　　國　　94　　年　　11　　月　　28　　日
